---
title: "Informe 1 corte"
author: "Andres Acevedo"
date: "2023-02-25"
output:
  
  html_document:
    toc: yes
    toc_depth: 6
    toc_float: yes
    collapsed: yes
    smooth_scroll: yes
    theme: journal
    highlight: kate
    df_print: paged
    code_folding: show
---

tidyverse ayuda a visualizar importar modelar datos
```{r message=FALSE,warning=FALSE}
library(tidyverse)
```

Esto para exportar base de datos a excel
```{r message=FALSE,warning=FALSE}
flights <- read_csv("base_datos.csv")
flights
```




# EJERCICIOS

# 5.2.4 Exercises: items 1, and 2

 1. Tuvo un etraso de llegada_de dos o más horas
```{r}
retraso_llegada<- filter(flights, arr_delay >= 2)
retraso_llegada
```
  2. Voló a Houston ( IAHo HOU)
```{r}
volo_a_houston <- filter(flights, dest == "IAH" | dest == "HOU")
volo_a_houston
```
  


# 5.3.1 Exercises: all items

 1.  is.na se usa para filtrar todos los datos que contengan N/A
 
```{r}
orden_des_2 <- arrange(flights,desc(is.na(dep_delay)))
orden_des_2
```
 2."encontrar los vuelos más retrasados"
 
```{r}
vuelos_retraso_salida <- arrange(flights, desc(dep_delay))
vuelos_retraso_salida
```
 

Encuentra los vuelos que salieron antes.
```{r}
vuelos_salieron_antes <- arrange(flights, dep_delay)
vuelos_salieron_antes
```
 3. velocidad más alta

Para la velocidad max debe ser distancia la mayor  y hora la menor  v=m/s
```{r}
velocidad_alta <- arrange(flights, desc(distance) / hour)
velocidad_alta
```
 4. ¿Qué vuelos viajaron más lejos? ¿Cuál viajó menos?
 
```{r}
mas_recorrido <- arrange(flights, desc(distance))
mas_recorrido
```
 
 ¿Cuál viajó menos?
```{r}
menoss_recorrido <- arrange(flights, distance)
menoss_recorrido
```
 
#5.4.1 Exercises: items 2, 3, and 4

 1.
 funcion select es para seleccionar columnas
```{r}
seleccion <-select(flights, arr_delay, dest)
seleccion
```
 
 2.  
¿Qué sucede si incluye el nombre de una variable
varias veces en una select()llamada?
respuesta= sobreescribe los datos de la misma columna 
```{r}
seleccion3 <-select(flights, arr_delay, arr_delay)
seleccion3
```
 3.     
 ¿ Qué hace la any_of()función? ¿Por qué podría ser útil 
 junto con este vector?

vars es el nombre del vector 
```{r}
vars <- c("year", "month", "day", "dep_dela", "arr_delay")
```
 la funcion any_of entrega los datos del emcabezado del vector 
 importados del dataset
```{r}
funcion_any <- select(flights, any_of(vars))
funcion_any
```
 4.
 Cómo tratan los ayudantes selectos el caso de forma predeterminada?
¿Cómo se puede cambiar ese valor predeterminado?

 esto filtra todas las columnas que dicen time
```{r}
prueba<-select(flights, contains("TIME"))
prueba
```
#5.5.2 Exercises: items 1, and 2

1.   dep_time y sched_dep_time son convenientes a la vista, pero difíciles de calcular porque en realidad no son números continuos. Conviértalos a una representación más conveniente de la cantidad de minutos desde la medianoche.

la funcion mutate sirve para agregar datos o colunmas al dataset original
dep_time:
```{r}
vuelos_dataset <- mutate(flights, salida_programada_min = 
                           (sched_dep_time / 100 * 60))
vuelos_dataset
```
sched_dep_time
```{r}
vuelos_dataset <- mutate(vuelos_dataset, tiempo_espera_min =
                           (dep_time / 100 * 60))
vuelos_dataset
```

ver desde la media noche
```{r}
media_noche <- arrange(vuelos_dataset, desc(salida_programada_min))
media_noche
```
2. Comparar air_timecon arr_time - dep_time. Que esperas ver? ¿Que ves?
¿Qué necesitas hacer para arreglarlo?

seleccionar para ver las tres variables y determinar que sucede
```{r}
seleccionar <- select(vuelos_dataset, air_time, arr_time , dep_time)
seleccionar
```
Que esperas ver?---------
que al tomar la diferencia  de air_time con  (arr_time - dep_time) den
resultados parecidos
```{r}
tiempo_vuelos <- mutate( vuelos_dataset , tiempo_en_aire_2  = 
                           arr_time  -  dep_time )
tiempo_vuelos
```
¿Que ves?---------
al comparar air time con tiempo_en_aire_2 se ven diferencias muy significativas

¿Qué necesitas hacer para arreglarlo?---------
la diferencia entre hora de llegada y hora de salida no coincide porque
la variable tiempo en el aire esta en minutos por lo cual debemos calcular
dicha diferencia con el mismo tipo de datos

```{r}
tiempo_vuelos <- select(mutate( vuelos_dataset , tiempo_en_aire_2  = 
                           (arr_time/100)*60  -  (dep_time/100)*60 ) ,
                        air_time, tiempo_en_aire_2)
tiempo_vuelos
```
aunque siguen existiendo diferencias, se observa que son mas reducidas 
que en el primer calculo en variables en min y h





```{r setup, include=FALSE}
knitr::opts_chunk$set(echo = TRUE)
```
